# 澳币出资，央行无基准汇率，汇率换算

提问人：yugycpa 时间：2011-07-17 17:02:24
可以根据美元对人民币的基准汇价和国家外汇管理局提供的纽约外汇市场美元对澳币的汇价进行套算,按套算后的汇价作为折合汇率｡套算公式为: 美元对人民币的基准汇价 　　澳币对人民币的汇价＝─────────────
美元对澳币的汇价

回答人：chenyiwei
基本赞同。这种做法一直是一种比较“经典”的做法。

提问人：lago 时间：2011-07-17 11:52:54
各位同仁，以往接触到的案例都是美元或者欧元，央行有基准汇率，直接以出资日基准汇率换算就可。
现在有家客户，其注册资本是澳币，央行对其没有设立基准汇率，如何选择汇率换算呢？
大家以往有无类似经验？

回答人：chenyiwei
回复 lalago 的帖子
“各种货币对美元折算率表”每月更新一次，主要作上报统计数据用，及时性很差，一般不应使用。
纽约外汇行市表可以到以下网址查询：http://www.gdnet.com.cn/newgdnet/economic/index.asp